臺灣臺中地方法院刑事判決　　　　　　　100年度易字第779號
公　訴　人　臺灣臺中地方法院檢察署檢察官
被　　　告　林明源
上列被告因竊盜等案件，經檢察官提起公訴（99年度偵字第6435
、25002號），本院判決如下：
    主    文
林明源收受贓物，累犯，處有期徒刑肆月，如易科罰金，以新臺
幣壹仟元折算壹日；又竊盜，累犯，處有期徒刑伍月，如易科罰
金，以新臺幣壹仟元折算壹日。應執行有期徒刑柒月，如易科罰
金，以新臺幣壹仟元折算壹日。
    犯罪事實
一、林明源前於民國93年間，因施用毒品、贓物等案件，經本院
    以94年度訴字第2065號判決分別判處有期徒刑9 月、5 月，
    並定應執行刑為有期徒刑1 年確定；另於94、95年間因竊盜
    、施用毒品等案件，經本院先後以94年度中簡字第3090號、
    95年度訴字第1704號判決分別判處有期徒刑6 月、11月確定
    ，嗣經減刑各減為有期徒刑3 月、5 月又15日，並定應執行
    刑為有期徒刑8 月確定；再於95年間因竊盜案件，經臺灣高
    等法院臺中分院以95年度上易字第1376號判決判處有期徒刑
    1 年確定，嗣經減刑減為有期徒刑6 月確定，上開3 案經接
    續執行，於97年3 月3 日縮刑期滿執行完畢。詎仍不知悔改
    ，而分別為下列犯行：
  (一)林明源明知自稱「阿達」之姓名年籍不詳男子所持有之LG牌
    行動電話（序號：000000000000000 ）1 支，係來源不明之
    物（該行動電話係周錦田於98年10月19日下午3 時30分許，
    在臺中市○○區○○路13巷20號所失竊之物），竟仍基於收
    受贓物之犯意，於98年10月底間某日，在臺中市○區○○路
    附近，予以收受後，再於98年11月間某日贈與其不知情友人
    廖立仁（所涉竊盜案件，已經臺灣臺中地方法院檢察署檢察
    官另為不起訴處分確定），廖立仁再轉交予不知情之王富震
    使用。嗣於98年10月19日，經周錦田報案後，警方調閱通聯
    調閱查詢單，始循線查獲。
  (二)林明源意圖為自己不法之所有，於99年8 月11日下午7 時30
    分許，在臺中市○區○○路29號前，拾起地上石頭，敲破林
    祐妏所有停放於該處之車牌號碼1309－ZJ號自小客車右前側
    車窗玻璃（毀損部分未據告訴），竊取車內汽車導航器1 台
    ，得手後逃逸。嗣經警在上揭自小客車被敲破之車窗玻璃上
    採得指紋1 枚，經送內政部警政署刑事警察局比對結果，為
    林明源所有，因而查獲。
二、案經臺中市政府警察局太平分局及臺中市政府警察局第三分
    局報告臺灣臺中地方法院檢察署檢察官偵查起訴。
    理    由
壹、證據能力部分：
    按被告以外之人於審判外之陳述，雖不符前4 條之規定，而
    經當事人於審判程序同意作為證據，法院審酌該言詞陳述或
    書面陳述作成時之情況，認為適當者，亦得為證據；當事人
    、代理人或辯護人於法院調查證據時，知有第159 條第1 項
    不得為證據之情形，而未於言詞辯論終結前聲明異議者，視
    為有前項之同意，刑事訴訟法第159 條之5 定有明文。本案
    之證人周錦田、廖立仁、王富震、林祐妏於警詢、檢查事務
    官所為之陳述，及本案以下所引用之證據，檢察官、被告於
    本院審理中已同意其有證據能力（見本院卷第18頁），而本
    院審酌上開陳述作成時之情況，並無違法取證之瑕疵，認為
    均適於為本案認定事實之依據，依刑事訴訟法第159 條之5
    第2 項規定，均有證據能力。
貳、犯罪事實所憑之證據及理由：
一、上開犯罪事實，業據被告林明源於偵查及本院審理時中坦承
    不諱，並經證人周錦田、廖立仁、王富震、林祐妏於警詢、
    證人廖立仁、王富震於偵查中證述甚詳；並有贓物認領保管
    單1 張、受理刑事案件報案三聯單1 張、通聯調閱查詢單1
    份、指認犯罪嫌疑人紀錄表2 張、行動電話外殼及序號照片
    4 張、內政部警政署刑事警察局鑑定書1 張及現場採證照片
    8 張等在卷可稽，足認被告之自白與事實相符，應堪採信。
    本案事證明確，被告犯行堪以認定。
二、核被告林明源就犯罪事實一、(一)所為係犯刑法第349 條第1
    項之收受贓物罪；次按刑法第321 條第1 項第3 款之攜帶兇
    器竊盜罪，所謂兇器，乃依一般社會觀念足以對人之生命、
    身體、安全構成威脅，而具有危險性之「器械」而言，而磚
    塊、石頭乃自然界之物質，尚難謂為通常之「器械」，從而
    持磚塊、石頭砸毀他人車窗竊盜部分，尚難論以攜帶兇器竊
    盜罪（最高法院92年度台非字第38號判決意旨參照）。是被
    告持以敲破車窗所用之石頭，既屬自然界之物質，經核非屬
    具有危險性之「器械」，則被告以石頭敲破車窗後竊取財物
    之行為，自難以攜帶兇器竊盜罪相繩，故核被告就犯罪事實
    一、(二)所為係犯刑法第320 條第1 項之普通竊盜罪。又被告
    前於93年間，因施用毒品、贓物等案件，經本院以94年度訴
    字第2065號判決分別判處有期徒刑9 月、5 月，並定應執行
    刑為有期徒刑1 年確定；另於94、95年間因竊盜、施用毒品
    等案件，經本院先後以94年度中簡字第3090號、95年度訴字
    第1704號判決分別判處有期徒刑6 月、11月確定，嗣經減刑
    各減為有期徒刑3 月、5 月又15日，並定應執行刑為有期徒
    刑8 月確定；再於95年間因竊盜案件，經臺灣高等法院臺中
    分院以95年度上易字第1376號判決判處有期徒刑1 年確定，
    嗣經減刑減為有期徒刑6 月確定，上開3 案經接續執行，於
    97年3 月3 日縮刑期滿執行完畢，有臺灣高等法院被告前案
    紀錄表1 份在卷可憑，其於徒刑執行完畢後，5 年以內故意
    再犯有期徒刑以上之上開2 罪，均為累犯，各應依刑法第47
    條第1 項之規定，加重其刑。又被告所犯上開2 罪，犯意各
    別，行為互殊，應予分論併罰。爰審酌被告曾有竊盜、施用
    毒品等前科（臺灣高等法院被告前案紀錄表參照），足認素
    行不佳，收受贓物致使被害人財物追償倍增困難，遞加檢警
    單位偵辦竊嫌困難度，贓物之價值不高，不思以正當途徑獲
    取財物，圖以竊盜財物滿足自己之慾望，犯罪之動機及目的
    均非良善，竊盜所得財物價值，犯罪所生危害，犯後坦承犯
    行之態度等一切情狀，分別量處如主文所示之刑，並定其應
    執行之刑，且均諭知易科罰金之折算標準。
據上論斷，應依刑事訴訟法第299 條第1 項前段，刑法第320 條
第1 項、第349 條第1 項、第47條第1 項、第51條第5 款、第41
條第1 項前段、第8 項，刑法施行法第1 條之1 ，判決如主文。
本案經檢察林秀菊到庭執行職務。
中    華    民    國   100    年    3     月    24    日
                  刑事第九庭    法  官  楊文廣
以上正本證明與原本無異。
如不服本判決應於收受判決後10日內向本院提出上訴書狀，並應
敘述具體理由；其未敘述上訴理由者，應於上訴期間屆滿後20日
內向本院補提理由書（均須按他造當事人之人數附繕本）「切勿
逕送上級法院」。
                                書記官  陳靖騰
中    華    民    國   100    年    3     月    24    日
附錄論罪科刑法條
刑法第320條第1項：
意圖為自己或第三人不法之所有，而竊取他人之動產者，為竊盜
罪，處5  年以下有期徒刑、拘役或 5 百元以下罰金。
刑法第349條第1項：
收受贓物者，處 3 年以下有期徒刑、拘役或 5 百元以下罰金。